【裁判字號】    97,交抗,699
【裁判日期】    970626
【裁判案由】    聲明異議
【裁判全文】
臺灣高等法院臺中分院刑事裁定         97年度交抗字第699號
抗  告  人
即受處分人  甲○○
上列抗告人因聲明異議案件，不服臺灣南投地方法院民國九十七
年五月二十七日第一審裁定（九十七年度交聲字第四五號）提起
抗告，本院裁定如下：
    主  文
抗告駁回。
    理  由
一、本案經本院審理結果，認第一審裁定並無不當，應予維持，
    並引用第一審裁定書記載之理由（如附件）。
二、抗告人甲○○抗告意旨略以：抗告人於九十五年八月二十八
    日親赴彰化監理站辦理駕駛執照吊扣後，嗣彰化監理站於九
    十六年八月三十日將抗告人繳送之駕駛執照予以寄回，故自
    抗告人收受駕駛執照後，即推定該駕駛執照為有效的駕駛執
    照，抗告人係善意信賴政府機構之正式書面通知，不應由抗
    告人承受行政疏失造成之不利，為此請求撤銷原審裁定云云
    。
三、按汽車駕駛人飲用酒類或其他類似物後，其吐氣所含酒精濃
    度超過每公升零點二五毫克者不得駕車，道路交通安全規則
    第一百十四條第二款規定參照。又駕駛汽車經測試檢定酒精
    濃度超過標準，處汽車駕駛人罰鍰一萬五千元以上六萬元以
    下，並當場移置保管該汽車及吊扣駕駛執照一年，因而肇事
    致人受傷者，並吊扣駕駛執照二年；另汽車駕駛人在駕駛執
    照吊扣期間駕駛小型車或機器腳踏車者，處六千元以上一萬
    二千元以下罰鍰，並當場禁止其駕駛，且吊銷其駕駛執照；
    又汽車駕駛人，曾依本條例其他各條規定吊銷駕駛執照者，
    一年內不得考領駕駛執照。道路交通管理處罰條例第三十五
    條第一項第一款、第二十一條第一項第五款、第四項、第六
    十七條第三項分別定有明文，本件抗告人對於其因酒駕肇事
    致人受傷乃致駕駛執照遭吊扣乙節並不爭執。而彰化監理站
    因裁決人員作業疏失於開立駕駛執照吊扣執行單時誤植吊扣
    起訖期間，旋於九十五年八月三十日重新製作駕駛執照吊扣
    執行單，並將吊扣起訖時間更正為自九十五年八月二十八日
    起至九十七年八月二十七日止，且以雙掛號之郵寄方式通知
    異議人，抗告人業於九十五年十一月二十三日親自蓋章收受
    該通知等情，則有交通部公路總局臺中區監理所彰化監理站
    分別於九十五年八月二十八日、同年八月三十日掣發之駕駛
    執照吊扣執行單影本二紙、汽車駕照基本資料、南投監理站
    汽車駕駛人螢幕列印各一件、中華郵政掛號郵件收件回執影
    本一件附卷為憑，而汽車駕駛人辦理駕駛執照吊扣，須將駕
    駛執照繳送處分機關執行吊扣處分，僅係為達成約束汽車駕
    駛人不得在吊扣駕照期間駕駛之目的，縱然汽車駕駛人因故
    仍持有駕駛執照，亦不影響吊扣駕駛執照處分之執行效力。
    而本件彰化監理站人員誤將吊扣中之抗告人駕駛執照寄回，
    固非全然無瑕，然本件抗告人既已親自蓋章收訖更正後之駕
    駛執照吊扣執行單，已如上述，則其對於吊扣駕駛執照之實
    際起訖期間，自難諉為不知。綜上，抗告人辯稱其係因收受
    彰化監理站寄回之駕駛執照，乃認有駕駛執照有效並推定吊
    扣駕駛執照之處分已執行完畢等語，尚非可採，而抗告人既
    因酒醉駕車肇事致人受傷之行為，經原處分機關裁處吊扣駕
    駛執照後，又有「在吊扣駕駛執照期間駕駛小型車」之違規
    情形，則原處分機關據以援引上開規定，裁處異議人罰鍰九
    千元，並吊銷其駕駛執照，且一年內禁考，核無不當。原審
    駁回抗告人異議並無違誤，是本件抗告並無理由，應予駁回
    。
四、據上論結，應依道路交通案件處理辦法第二十六條，刑事訴
    訟法第四百十二條，裁定如主文。
中    華    民    國    97    年    6     月    26    日
            刑事第一庭  審判長法  官  陳  紀  綱
                              法  官  張  智  雄
                              法  官  姚  勳  昌
上列正本證明與原本無異。
不得再抗告。
                              書記官  吳  宗  玲
中    華    民    國    97    年    6     月    26    日


司法院資訊處製作；財團法人民間司法改革基金會備份。
